【裁判字號】    95,訴,152
【裁判日期】    950612
【裁判案由】    毒品危害防制條例
【裁判全文】
臺灣彰化地方法院刑事判決        九十五年度訴字第一五二號
公  訴  人  臺灣彰化地方法院檢察署檢察官
被      告  甲○○
上列被告因違反毒品危害防制條例案件，經檢察官提起公訴（九
十四年度毒偵字第五九五三號），及移送併案審理（九十五年度
毒偵字第一四、五二四、九一０、一四五０號），由本院合議庭
裁定依簡式審判程序審理判決如下：
    主  文
甲○○連續施用第一級毒品，累犯，處有期徒刑壹年，扣案如附
表編號一、三、五所示之物均沒收銷燬之、如附表編號七所示之
物沒收之。又連續施用第二級毒品，累犯，處有期徒刑柒月，扣
案如附表編號二、四、六所示之物均沒收銷燬之。應執行有期徒
刑壹年陸月，扣案如附表編號一至六所示之物均沒收銷燬之、如
附表編號七所示之物沒收之。
    事  實
一、甲○○前曾於民國九十二年一月五日，因施用第一級毒品及
    施用第二級毒品案件，經本院以九十一年度訴字第一二八０
    號分別判處有期徒刑八月、三月，並定應執行刑為有期徒刑
    十月確定，入監後已於九十三年八月二十四日縮刑期滿執行
    完畢。其又曾因施用毒品案件，經送執行觀察、勒戒後，因
    認無繼續施用毒品之傾向，於九十年十月十五日執行完畢釋
    放，並由臺灣彰化地方法院檢察署檢察官以九十年度毒偵字
    第三八五八、四０一二號、九十年度毒偵緝字第五一三號案
    件為不起訴之處分確定；復因上開經本院九十一年度訴字第
    一二八０號一案判處罪刑確定之施用第一、二級毒品犯行，
    經送執行觀察、勒戒後，因認有繼續施用毒品之傾向，乃接
    續執行強制戒治，後經停止戒治及經撤銷停止戒治入所執行
    所餘之強制戒治期間，迄九十三年一月九日因毒品危害防制
    條例修正生效施行而執行完畢釋放。詎仍不知警惕，又另行
    基於施用第一級毒品海洛因之概括犯意，自九十三年十二月
    初某日起至九十五年四月四日下午八時餘許止，以平均三、
    四天施用一次之量，在其位於彰化縣彰化市○○里○○路○
    段三四０號之二住處，以將少許海洛因粉末及葡萄糖摻入香
    煙內點火吸用之方式，連續施用第一級毒品海洛因多次。又
    另行基於施用第二級毒品甲基安非他命之概括犯意，自九十
    三年十二月初某日起至九十五年四月四日下午八時許止，以
    平均三、四天施用一次之量，在其上址住處，以將少許甲基
    安非他命放入玻璃球、管內或鋁箔紙上，以火燒烤再吸其煙
    霧之方式，連續施用第二級毒品甲基安非他命多次。嗣先於
    九十四年十月十五日下午三時許，為警前往顏明潭（所涉違
    反毒品危害防制條例罪嫌，由檢察官另行偵查處理）位於彰
    化縣花壇鄉○○路○段五九０巷九號住處執行搜索後，因其
    在場並同意隨同警方前至警局採尿送驗而查獲；繼於九十四
    年十一月十五日下午四時三十分許，在彰化縣彰化市○○路
    與三民路口為警盤查後，經其同意前至警局採尿送驗而查獲
    ；又於九十五年一月二十日下午八時三十分許，為警在彰化
    縣彰化市○○里○○路七二號前查獲，並起出其所有、供己
    施用如附表編號一、二所示之物扣案；再於九十五年二月十
    九日上午十時三十分許，在其位於彰化縣彰化市○○里○○
    街六十巷三號四樓之居所為警查獲，並起出其所有、供己施
    用如附表編號三、四所示之物扣案；另於九十五年四月四日
    下午十一時十分許，為警在彰化縣彰化市○○街二０六巷二
    ０四號前查獲，並起出其所有、供己施用如附表編號五、六
    所示之物及其所有、供施用海洛因所用如附表編號七所示之
    物扣案。
二、案經彰化縣警察局彰化分局報請臺灣彰化地方法院檢察署檢
    察官偵查起訴，及由彰化縣警察局彰化分局、和美分局、鹿
    港分局報請臺灣彰化地方法院檢察署檢察官偵查後移送併案
    審理，由本院合議庭裁定依簡式審判程序審理。
    理  由
一、訊據被告甲○○對於上揭事實坦承不諱，且有彰化縣衛生局
    煙毒尿液檢驗成績書四紙、詮昕科技股份有限公司濫用藥物
    尿液檢驗報告一件、法務部調查局鑑定通知書、警方就扣案
    之如附表編號二、四、六所示之甲基安非他命進行檢驗之毒
    品初步檢驗報告單各三份在卷可稽，並有被告所有如附表編
    號一至六所示供己施用之第一、二級毒品及其所有供施用海
    洛因所用如附表編號七所示之物扣案可佐，被告就其有連續
    施用第一級毒品海洛因及連續施用第二級毒品甲基安非他命
    之自白與事實相符。此外，復有臺灣彰化地方法院檢察署刑
    案資料查註紀錄表、臺灣高等法院被告全國前案紀錄表、在
    監在押全國紀錄表各一份在卷可考，本件事證明確，被告犯
    行洵堪認定。
二、按海洛因係毒品危害防制條例所定之第一級毒品，而甲基安
    非他命則係同條例所定之第二級毒品，均不得非法施用。核
    被告所為，係犯毒品危害防制條例第十條第一項之施用第一
    級毒品罪及同條第二項之施用第二級毒品罪。其為供施用第
    一級毒品及第二級毒品而持有各該級毒品之低度行為，應各
    為施用之高度行為所吸收，均不另論罪。公訴人雖未敘及被
    告「自前案徒刑執行完畢釋放（即九十三年八月二十五日）
    後某日起至九十四年十月十二日下午八時許止」連續施用海
    洛因、連續施用甲基安非他命以外之其餘連續施用海洛因及
    連續施用甲基安非他命之犯行，然上開被告連續施用海洛因
    及連續施用甲基安非他命之犯行，與公訴人起訴書所載被告
    連續施用海洛因及連續施用甲基安非他命之犯行部分，分別
    具有連續犯之裁判上一罪關係，均為起訴效力所及，本院自
    應併予審判，附此敘明。又被告先後多次之施用第一級毒品
    海洛因及施用第二級毒品甲基安非他命之犯行，均時間緊接
    ，犯罪構成要件相同，顯各係基於概括之犯意反覆為之，均
    為連續犯，應依連續犯之規定，各論以一罪，並均加重其刑
    。被告所犯上開二罪間，犯意各別，罪質互殊，應予分論併
    罰。再被告前曾於九十二年一月五日，因施用第一級毒品及
    施用第二級毒品案件，經本院以九十一年度訴字第一二八０
    號分別判處有期徒刑八月、三月，並定應執行刑為有期徒刑
    十月確定，入監後已於九十三年八月二十四日縮刑期滿執行
    完畢，有臺灣彰化地方法院檢察署刑案資料查註紀錄表、臺
    灣高等法院被告全國前案紀錄表各一份在卷可考，其於五年
    以內再犯本件有期徒刑以上之二罪，均為累犯，應依刑法第
    四十七條之規定，各遞加重其刑。爰審酌被告之素行、犯罪
    之動機、目的、施用毒品係戕害自身健康、施用毒品海洛因
    及施用毒品甲基安非他命之期間、次數、所生危害及犯罪後
    之態度等一切情狀，分別量處如主文所示之刑，並定其應執
    行之刑，以示懲儆。
三、扣案如附表編號一至六所示之物，均為查獲之毒品，均應依
    毒品危害防制條例第十八條第一項前段之規定宣告沒收銷燬
    之；又扣案如附表編號七所示之物，並非海洛因一節，有法
    務部調查局九十五年五月二十六日鑑定通知書（人工鑑別編
    號：第000000000號）一份在卷可憑，且被告於本
    院審理時供稱上開不明粉末四包，均係其所有、用以與海洛
    因一起摻入香煙內施用之葡萄糖等語，堪認如附表編號七所
    示之物，均係被告所有、供施用海洛因所用之葡萄糖無訛，
    爰均依刑法第三十八條第一項第二款之規定併予宣告沒收之
    。
據上論斷，應依刑事訴訟法第二百七十三條之一第一項、第二百
九十九條第一項前段，毒品危害防制條例第十條第一項、第二項
、第二十三條第二項、第十八條第一項前段，刑法第十一條前段
、第五十六條、第四十七條、第五十一條第五款、第三十八條第
一項第二款，判決如主文。
本案經檢察官姚玎霖到庭執行職務
中    華    民    國  九十五  年    六  月    十二    日
                  刑事第二庭    法  官  李雅俐
以上正本證明與原本無異。
如不服本判決，應於判決送達後十日內，向本院提出上訴狀（須
附繕本），上訴於臺灣高等法院臺中分院。
中    華    民    國  九十五  年    六  月    十二    日
                                書記官  陳秀娟
附錄論罪科刑法條：
毒品危害防制條例第十條：
施用第一級毒品者，處六月以上五年以下有期徒刑。
施用第二級毒品者，處三年以下有期徒刑。
附    表：
一、海洛因九包（合計淨重二點零二公克、空包裝總重二點五六
    公克）。
二、甲基安非他命一包（警秤毛重約四點二三公克）。
三、海洛因三包（合計淨重一點三三公克、空包裝總重零點八四
    公克）。
四、甲基安非他命七包（警秤毛重約十二點七二公克）。
五、海洛因三包（合計淨重二點三二公克、空包裝重零點八公克
    ）。
六、甲基安非他命三包（警秤毛重約二點七公克）。
七、葡萄糖四包（合計淨重七點八九公克、空包裝重二點零九公
    克）。


司法院資訊處製作；財團法人民間司法改革基金會備份。
